# 重新发帖请教下陈老师，还是关于公司分立问题

提问人：Fgwgn 时间：2019-12-18 10:55:08
陈老师，不好意思重新发个帖求助您，再描述得详细一些：
在《企业会计制度》下，公司分立一块业务到新设的公司，新设的公司拿到营业执照时，资产还在原公司里。
1.如果分立后双方的地址仍在一起，没有很明确的资产交割日期，关于资产从原公司划到新公司的时点应该如何确认？
2.资产交割还涉及需要到相关的部门做变更的不动产，对于不动产的交割日期，是否需要考虑相关产证上的变更日期？
再次麻烦陈老师帮忙解答下，非常感谢！

回答人：chenyiwei
1 、建议考虑双方约定与该资产相关的收入、费用的归属和承担划分约定，以及有无其他表明已经实际移交或者交割的证据等。
2 、在原制度下，法律形式对会计处理的影响更大，需考虑相关产证上的变更日期的影响。

提问人：Fgwgn 时间：2019-12-19 08:05:11
谢谢陈老师的辛苦解答！还想进一步再问下，如果以上时点并不一致，应优先考虑哪个时点呢？
比如，双方约定与该资产相关的收入、费用的归属和承担自 12 月 1 日起为新设公司，但是资产交割清单日期却在次年 1 月 1 日，同时相关不动产产证上的变更日期为次年 5 月 1 日，这种情况的话资产从原公司划到新公司的时点应该如何确认？
是否需要把动产和不动产分开来用不同的时点？
谢谢！

回答人：chenyiwei
一般选择交割完成日，但该日对于尚未办妥的证照变更事项应合理确定最终可获得审批机关认可，无实质性障碍。